# ABS归集资金户如何入账

提问人：郭小侠 时间：2017-04-17 21:48:02
请教陈版及各位老师，企业发行ABS，每年还本付息，每年分次归集资金到证券公司开具的一个账户当中，企业在归集资金的时是计入其他流动资产是否合适，如果不合适，应该计入哪个科目？

回答人：chenyiwei
该账户以谁的名义开立？对账户内资金的使用有何限制？将来是否还有可能退回，或者直接支付给持有人？

提问人：郭小侠 时间：2017-04-18 08:40:46
以券商名义开立，账户内资金存入不能再使用，不能转回，在前一年的存入款项，在下一年还本付息日直接付给债券公司，还本付息，这种情况下，请教陈版，放入其他流动资产是否合适，感觉除了这个，别的科目也不太合适。

回答人：chenyiwei
可以。